臺灣高雄地方法院民事判決　　　　　　　94年度訴字第1780號
原　　　告　全佑公寓大廈管理維護有限公司
法定代理人　庚○○
訴訟代理人　吳剛魁律師
被　　　告　京城生活館大廈管理委員會
法定代理人　乙○○
上列當事人間給付服務費事件，本院於民國96年12月19日言詞辯
論終結，判決如下：
    主  文
被告應給付原告新臺幣肆萬玖仟肆佰陸拾伍元，及自民國九十四
年六月四日起至清償日止，按年息百分之五計算之利息。
原告其餘之訴駁回。
訴訟費用由被告負擔十分之一，餘由原告負擔。
本判決第一項原告勝訴部分得假執行。但被告如以新臺幣肆萬玖
仟肆佰陸拾伍元為原告預供擔保，得免為假執行。
原告其餘假執行之聲請駁回。
    事實及理由
一、本件被告之法定代理人原為陳福美，嗣於本院審理中變更為
    乙○○，有高雄縣政府96年2 月26日府建使字第0960047813
    號函文1 份在卷可憑（本院卷第356 頁），並據乙○○具狀
    聲明承受訴訟，有聲明承受訴訟狀1 份在卷可憑（本院卷第
    355頁），經核並無不合，應予准許，合予敘明。
二、原告主張：兩造於民國93年8 月12日簽訂「大樓管理服務合
    約書」（下稱系爭契約），約定由原告派駐人員執行被告之
    「京城生活館大廈」管理服務之工作，被告則每月給付原告
    新臺幣（下同）178,500 元之服務費，服務期間自93年10月
    1 日起至95年9 月30日止，嗣後因原告工作增加，兩造協議
    將服務費增為186,500 元。原告於簽約後已依系爭契約之約
    定提供被告大樓之管理服務，詎被告積欠原告自94年2 月起
    至同年4 月止合計559,500 元（186,500 ×3 ＝559,500 ）
    之服務費尚未清償，原告爰依系爭契約之法律關係，請求被
    告給付積欠之服務費559,500 元。另被告雖抗辯其有如附表
    1 至3 所示之損害賠償債權可向原告主張抵銷，惟就附表1
    、3 部分，管理組長丁○○及管理員係將如附表1 、3 所示
    之管理費及款項交予丙○○，而丙○○當時係擔任被告之主
    任委員兼任財務委員，故丁○○及管理員將附表1 、3 所示
    之管理費及款項交予丙○○，並未違反系爭契約之約定，被
    告自不得主張抵銷。另就附表2 部分，其中附表2 編號1 至
    5 部分，被告所提出之管理費繳費單，均係事後由丁○○在
    管理費繳費單上補簽名，自不能證明住戶有繳納此部分管理
    費，且縱認管理員未將附表2 所示管理費入帳繳回，惟亦係
    丙○○向管理員拿取，故被告此部分亦不得主張抵銷等語。
    聲明：(1)被告應給付原告559,500 元，及自支付命令聲請狀
    繕本送達被告翌日起至清償日止，按年息5 ％計算之利息。
    (2)願供擔保請准宣告假執行。
三、被告則以：被告對兩造有簽立系爭契約，且被告尚積欠94年
    2 至4 月之服務費未清償之事實不予爭執，惟依系爭契約之
    約定，被告每月應繳納予原告之服務費係178,500 元，故被
    告積欠原告服務費金額應僅為535,500 元（178,500 ×3 ＝
    535,500） ，非原告所主張之559,500 元。另原告所派駐之
    管理組長丁○○，於附表1 所示時間，將如附表1 所示管理
    費及款項交予主任委員許麗華之配偶丙○○花用，已違背其
    職務，且違反系爭契約管理費應繳交予財務委員之約定，致
    被告受有損害，又丁○○因觸犯背信罪，經本院以95年度易
    字第326 號刑事判決及臺灣高等法院高雄分院以96年度上易
    字第96號刑事判決，判處有期徒刑5 月確定在案（下稱刑事
    案件），原告自應依民法第188 條第1 項規定，就附表1 所
    示金額404,699 元對被告負連帶損害賠償責任，被告爰就附
    表1 所示金額404,699 元向原告主張抵銷。另就附表2 部分
    ，原告所派駐之管理員向住戶收取如附表2 所示管理費後，
    未入帳繳回，已違反系爭契約之約定，原告自應依民法第22
    4 條、第544 條規定對被告負損害賠償責任，被告爰就附表
    2 所示金額主張抵銷。就附表3 部分，原告所派駐之管理員
    將如附表3 所示向住戶收取之管理費，均交付予丙○○花用
    ，而丙○○並非財務委員，是此部分金額原告亦應負損害賠
    償責任，被告就附表3 所示金額亦主張抵銷等語置辯。聲明
    ：(1)原告之訴駁回。(2)如受不利判決，願供擔保請准宣告免
    為假執行。
四、兩造對下列事項不予爭執，並有系爭契約及其附件服務人員
    薪資核定表各1 份（本院卷第5 、6 頁）、本院95年度易字
    第326 號刑事判決、臺灣高等法院高雄分院以96年度上易字
    第96號刑事判決各1 份在卷可憑，且經本院調閱刑事案件全
    部卷宗核閱屬實，堪認為真實：
  1.兩造於93年8 月12日簽訂系爭契約，約定由原告派駐人員至
    被告之「京城生活館大廈」為管理服務之工作，被告則每月
    給付原告178,500 元之服務費，服務期間自93年10月1 日起
    至95年9 月30日止。惟依93年10月至94年2 月之財務收支明
    細所載（本院卷第42至46頁），被告實際上每月給付予原告
    之服務費為186,500 元。
  2.原告派駐丁○○至被告大樓擔任管理組長。嗣丁○○因其於
    附表1 所示時間，將附表1 所示管理費及款項交付予無權收
    取之丙○○，已違背其職務，經檢察官提起公訴，本院於95
    年12月18日以95年度易字第326 號刑事判決，認丁○○觸犯
    背信罪，而判處有期徒刑5 月，丁○○不服提起上訴，經臺
    灣高等法院高雄分院於96年4 月30日以96年度上易字第96號
    刑事判決上訴駁回確定。
  3.被告於94年4 月28日通知原告，於同年5 月1 日終止系爭契
    約。
  4.被告尚積欠94年2 月至4 月合計3 個月之服務費未給付予原
    告。
五、本件爭點為：
  1.原告主張被告尚積欠服務費559,500 元未給付，有無理由？
  2.被告以附表1 至3 所示之金額向原告主張抵銷，有無理由？
六、原告主張被告尚積欠服務費559,500 元未給付，有無理由？
    本件原告主張被告尚積欠94年2 月至4 月合計3 個月之服務
    費未給付，而依系爭契約之約定，被告每月應給付之服務費
    固為178,500 元，惟因嗣後工作有增加，故兩造協議增加為
    186,500 元，且被告自93年10月起至94年2 月止，實際上每
    月給付予原告之服務費亦係186,500 元，故被告積欠之服務
    費應係559,500 元（186,500 ×3 ＝559,500） 等語，被告
    對於其尚積欠94年2 月至4 月合計3 個月之服務費未給付予
    原告之事實不予爭執，惟辯稱：依系爭契約之約定，被告每
    月應給付之服務費為178,500 元，故原告得請求之服務費應
    僅為535,500 元（178,500 ×3 ＝535,500） 等語。經查，
    依系爭契約第5 條第3 項之約定，被告每月應給付予原告之
    服務費總額為178,500 元（本院卷第5 頁），且依系爭契約
    之附件服務人員薪資核定表所載（本院卷第6 頁背面），原
    告所派駐服務人員薪資總額為171,000 元，加計原告公司事
    務服務費用7,500 元，合計為178,500 元，足認兩造於系爭
    契約就被告每月應給付之服務費係178,500 元，應可認定。
    原告雖主張：因嗣後工作有增加，故兩造協議增加為186,50
    0 元，且被告實際上每月給付之服務費亦係186,500元等語
    ，被告對於其財務收支明細所載自93年10月起至94年2 月止
    ，其實際上每月給付予原告之服務費係186,500 元之事實不
    予爭執，惟否認有原告所主張兩造嗣後協議增加服務費為18
    6,500 元之事實，則原告自應依民事訴訟法第277 條前段之
    規定，就兩造嗣後有協議增加服務費為186,500 元之有利事
    實負舉證之責，原告雖陳稱：原告係與被告之主委或其配偶
    丙○○協議等語（本院卷第439 頁），惟已為被告所否認，
    且原告亦未提出證據以實其說，自難採信。況兩造如事後有
    協議變更服務費之金額，豈有不將其作成書面協議或更改系
    爭契約之金額，以杜爭端之理。是依據系爭契約之約定，被
    告每月應給付予原告之服務費為178,500 元之事實，應可認
    定，則被告抗辯其積欠原告之服務費為535,500 元等語，應
    屬可採，原告主張被告積欠之服務費係559,500 元云云，不
    足採信。
七、被告以附表1 至3 所示之金額向原告主張抵銷，有無理由？
  1.附表1 部分：
    被告抗辯原告所派駐之管理組長丁○○，於附表1 所示時間
    ，將如附表1 所示管理費及款項交付主任委員許麗華之配偶
    丙○○花用，已違背其職務，且違反系爭契約管理費應繳交
    予財務委員之約定，致被告受有損害，又丁○○因觸犯背信
    罪，業經上揭刑事案件判決有罪確定，被告爰依民法第188
    條第1 項規定，就附表1 所示金額404,699 元，向原告主張
    抵銷等語，原告對於丁○○有於附表1 所示時間，將如附表
    1 所示管理費及款項交付丙○○之事實不予爭執，惟陳稱：
    丙○○當時係擔任被告之主任委員兼任財務委員，故丁○○
    將附表1 所示之管理費及款項交予丙○○，並未違反系爭契
    約之約定等語，經查：
  (1)丁○○有於附表1 所示時間，將如附表1 所示管理費及款項
    交付丙○○之事實，為兩造所不爭執，自堪認為真實。次依
    系爭契約之附件服務人員薪資核定表所載，管理組長之工作
    內容：「行政事務處理、內外溝通協調、安排各組人員工作
    並監督執行。」；大廳服務員之工作內容：「‧‧‧代收、
    代繳各項費用等多項服務。」，足認原告所派駐之管理組長
    及管理員有向住戶代收每月管理費之義務。又依被告之京城
    生活館大廈管理規約（下稱系爭管理規約）第9 條第7 項規
    定：「財務委員掌管公共基金、管理及維護分擔費用（以下
    簡稱管理費），使用償金等之收取、保管運用及支出等事務
    。」（本院卷第132 頁），可認被告之組成委員中，僅財務
    委員有收取及保管管理費之權，縱主任委員亦無此權限，是
    管理組長及管理員於向住戶收取每月管理費後，應交予財務
    委員，而非主任委員或他人，此節亦為兩造所不爭執（本院
    卷第353 頁）。
  (2)原告雖陳稱：丙○○當時係擔任被告之主任委員兼任財務委
    員等語，惟為被告所否認。經查，系爭管理規約第7 條第1
    款規定：「主任委員由管理委員互選之。」；第2 款規定：
    「副主任委員、監察委員、財務委員等其他委員由主任委員
    於管理委員中選任之。」；第6 款規定：「管理委員出缺時
    ，由出缺日起，由各棟自行於兩週內補選出委員，新繼任委
    員不得遞補出缺委員之原職務，需重新票選或主任委員選任
    之方式予以接續。」（本院卷第131 頁），是被告財務委員
    之選任方式自應依上開規定為之，且於財務委員出缺時，應
    依上揭規定方式補選，而不得由主任委員兼任。而證人戊○○於本院證稱：伊於93年3 月間擔任財務委員，於同年9 月
    間離職，後來只擔任委員等語（本院卷第262 頁）；於刑事
    案件二審法院審理時證稱：伊原擔任被告之財務委員，後來
    因丙○○叫伊動用公款，伊不同意，伊才辭掉財務委員工作
    。（問：辭掉後由何人擔任財務委員？）丙○○說要找副主
    任委員薛心慧，他後來有沒有找她，伊不清楚，但電梯有貼
    公告，由副主任委員接任財務委員。」（見刑事案件二審卷
    第71、72頁），證人甲○○於刑事案件二審法院審理時證稱
    ：「伊實際擔任被告之監察委員工作。戊○○於辭掉財務委
    員後，伊不清楚薛心慧有無兼任財務委員之工作，但看到報
    表上有蓋薛心慧的印章，事後才知道是丙○○盜刻她的印章
    。」等語（見刑事案件二審卷第76頁），且丙○○因其於93
    年10月1 日起至94年2 月18日止，連續盜用被告之主任委員
    許麗華（即丙○○之配偶）、財務委員薛心慧及監察委員吳
    秀鳳之印章，而盜領被告設於彰化銀行帳戶之存款，經檢察
    官提起公訴，本院於95年10月31日以94年度訴字第4399號刑
    事判決、臺灣高等法院高雄分院於96年4 月10日以96年度上
    訴字第2352號刑事判決，認丙○○觸犯刑法第216 條、第
    210 條之偽造文書罪及同法第339 條第1 項之詐欺取財罪，
    而判處有期徒刑10月在案，有本院94年度訴字第4399號刑事
    判決、臺灣高等法院高雄分院96年度上訴字第2352號刑事判
    決各1 份在卷可憑。是綜合上揭事證可知，被告之原財務委
    員戊○○於93年9 月間辭任財務委員後，應係由薛心慧接任
    財務委員之職務，堪可認定，且原告亦未提出其他證據足以
    證明丙○○有擔任財務委員之事實，是原告主張丙○○係擔
    任被告之主任委員兼任財務委員云云，不足採信。
  (3)又丁○○因其將如附表1 所示管理費及款項交予丙○○之行
    為，經本院刑事庭調查結果，認定丁○○將如附表1 所示管
    理費及款項交予無權收取之丙○○，已違背其擔任管理組長
    之職務，其行為已觸犯刑法第342 條之背信罪，而判處有期
    徒刑5 月確定，有本院95年度易字第326 號刑事判決、臺灣
    高等法院高雄分院以96年度上易字第96號刑事判決各1 份在
    卷可憑，且經本院調閱刑事案件全部卷宗核閱屬實。綜上，
    被告抗辯丁○○將如附表1 所示管理費及款項交付丙○○花
    用，已違背職務，且違反系爭契約管理費應繳交予財務委員
    之約定，致被告受有損害等語，應可採信。原告主張：丙○○擔任被告之主任委員兼任財務委員，故丁○○將附表1 所
    示之管理費及款項交予丙○○，並未違反系爭契約之約定云
    云，不足為採。
  (4)按因故意或過失，不法侵害他人之權利者，負損害賠償責任
    ；受僱人因執行職務，不法侵害他人之權利者，由僱用人與
    行為人連帶負損害賠償責任，民法第184 條第1 項前段、第
    188 條第1 項前段分別定有明文。本件原告所派駐之管理組
    長丁○○將如附表1 所示管理費及款項交付丙○○，已違背
    其擔任管理組長之職務，且違反系爭契約管理費應繳交予財
    務委員之約定，致被告受有損害，業如上述，則被告主張原
    告應就如附表1 所示之金額，與丁○○負連帶損害賠償責任
    ，自屬有據。從而，被告主張就附表1 所示之金額向原告主
    張抵銷，為有理由，應予准許。
  2.附表2 部分：
    被告抗辯：原告所派駐之管理員向住戶收取如附表2 所示管
    理費後（其中住戶范宏鑫部分，被告未列入抵銷範圍，見本
    院卷第77、352 頁），未入帳繳回，已違反系爭契約之約定
    ，原告自應依民法第224 條、第544 條規定對被告負損害賠
    償責任，被告爰就附表2 所示金額74,631元主張抵銷等語。
    原告則陳稱：就附表編號1 至5 部分，被告所提出之管理費
    繳費單，均係事後由丁○○在管理費繳費單上補簽名，自不
    能證明住戶有繳納此部分管理費，且縱認管理員未將附表2
    所示管理費入帳繳回，惟亦係丙○○向管理員拿取，故被告
    此部分不得主張抵銷等語，經查：
  (1)被告主張如附表2 編號1 至27所示住戶已繳納管理費予管理
    費，惟管理員卻未入帳繳回之事實，業據被告提出如附表2
    所示管理費繳費單27紙、收繳管理費登記表2 紙在卷可憑（
    詳如附表2 所載，原告對此部分書證之真正不予爭執，見本
    院卷第171 頁），原告雖陳稱：被告所提出編號1 至5 部分
    之管理費繳費單，係事後由丁○○在其上補簽名，不能證明
    住戶有繳納管理費云云，惟此部分管理費繳費單，均已據被
    告另提出由管理員何勝紘出具之管理費繳費單5 份附卷可參
    ，是原告上開就附表編號1 至5 部分之辯解，尚不足採。另
    就附表2 編號28部分，業據證人己○○於本院證稱：伊有繳
    交94年2 至4 月份之管理費予管理員，每月是2,684 元，伊
    繳交當時有拿收據，但後來不見了。新的管理委員會成立後
    又向伊追繳管理費用，才發現這件事等語（本院卷第270 頁
    ），且證人丁○○於本院證稱：管理員收取管理費後交給伊
    ，伊均有確實登記，有短少部分就是管理員沒有交給伊等語
    ，足認原告所派駐之管理員確有向住戶收取管理費後卻未繳
    回之情事。而原告雖否認管理員於向住戶收取管理費後有未
    繳回之事實，則原告自應就管理員已將附表2 所示管理費均
    繳回，此有利於己之事實負舉證之責，惟原告並未提出證據
    以實其說，是原告主張管理員已將附表2 所示管理費入帳繳
    回云云，尚難採信。綜上，被告主張如附表2 所示住戶已繳
    納管理費予管理員，管理員卻未入帳繳回之事實，應可採信
    。
  (2)另被告抗辯住戶己○○有繳納93年6 月份管理費2,684 元予
    管理員，管理員卻未繳回等語（本院卷第77頁），雖據被告
    提出管理費繳費單1 份為證（本院卷第88頁），惟原告陳稱
    ：該份管理費繳費單係事後由丁○○在其上補簽名，自不能
    證明住戶有繳納此部分管理費等語，經查，該份管理費繳費
    單於管理員簽收欄部分，確係載為：「補簽丁○○代」，且
    證人丁○○於本院證稱：兩造有爭執部分（按即指由其補簽
    名部分），是伊事後應接任的財務委員要求，才在其上補簽
    名等語（本院卷第169 頁），足認上開己○○管理費繳費單
    ，係由丁○○事後於管理員簽收欄上補具簽名，則該份管理
    費繳費單管理員簽收欄原係空白而未經管理員簽收，自難認
    住戶己○○已繳納93年6 月份管理費予管理員，是被告就此
    部分管理費以管理員已收卻未繳回為由主張抵銷，尚屬無據
    。
  (3)至於原告另陳稱：縱認管理員未將管理費入帳繳回，惟亦係
    丙○○向管理員拿取云云，惟亦未見原告就附表2 所示部分
    提出證據以資證明，自難採信。況管理員於向住戶收取每月
    管理費後，應交予財務委員，而非主任委員或他人，已如上
    述，是縱認管理員有將管理員交付丙○○，惟丙○○並非財
    務委員，是管理員此舉仍已違反系爭契約之約定，對被告因
    此所生損害，原告仍應依委任契約之法律關係（詳下述）負
    損害賠償責任。是原告此部分辯解，顯不足採。
  (4)按受任人因處理委任事務有過失，或因逾越權限之行為所生
    之損害，對於委任人應負賠償之責；債務人之代理人或使用
    人，關於債之履行有故意或過失時，債務人應與自己之故意
    或過失負同一責任，民法第544 條、第224 條前段分別定有
    明文。本件原告所派駐管理員有將向住戶所收取如附表2 所
    示管理費後，卻未入帳繳回，已如上述，自已違反系爭契約
    管理費應繳交予財務委員之約定，是被告依據上開法條規定
    主張原告應負損害賠償責任，自屬有據。則被告主張就附表
    2 所示之金額向原告主張抵銷，亦有理由，應予准許。
  3.附表3 部分：
    被告抗辯：原告所派駐管理員有將如附表3 所示管理費6,70
    5 元交付丙○○，違反系爭契約管理費應繳交予財務委員之
    約定，致被告受有損害，爰就附表3 所示金額主張抵銷等語
    ，原告對於管理員有將如附表3 所示管理費交付丙○○之事
    實不予爭執（本院卷第332 頁），惟陳稱：丙○○係擔任被
    告之主任委員兼任財務委員，故管理員將附表3 所示之管理
    費交予丙○○，並未違反系爭契約之約定云云，惟查，依系
    爭契約之約定，管理費應繳交予財務委員，惟陳健銘並非財
    務委員，業如上述，是原告所派駐管理員將如附表3 所示管
    理費交付丙○○，自已違反系爭契約之約定，且致被告受有
    損害，則被告依據民法第544 條、第224 條前段之規定主張
    原告應負損害賠償責任，就附表3 所示之金額向原告主張抵
    銷，亦有理由，應予准許。
八、綜上所述，被告固尚積欠94年2 月至4 月合計3 個月之服務
    費未給付予原告，惟被告每月應給付予原告之服務費為178,
    500 元，是被告應給付予原告之服務費合計應為535,500 元
    。又被告得以如附表1 至3 所示之金額向原告主張抵銷，抵
    銷金額合計為486,035 元（404,699 ＋74,631＋6,705 ＝48
    6,035） ，於抵銷後原告得請求被告給付之金額為49,465元
    。從而，原告請求被告應給付之服務費於49,465元，及自支
    付命令聲請狀繕本送達被告翌日（即94年6 月4 日）起至清
    償日止，按年息5 ％計算之利息之範圍內，為有理由，應予
    准許，其逾此範圍之請求，則無理由，應予駁回。
九、本判決原告勝訴部分，本院命被告給付之金額未逾500,000
    元，依民事訴訟法第389 條第1 項第5 款之規定，應依職權
    宣告假執行，此部分雖經原告陳明願供擔保，聲請宣告假執
    行，惟其聲請不過促請法院職權發動，本院無庸就其聲請為
    准駁之裁判，併此敘明。至於原告敗訴部分，其假執行之聲
    請已失所附麗，應予駁回。另被告聲明願供擔保請准免為假
    執行，經核就原告勝訴部分與法律規定相符，爰酌定相當之
    擔保金額宣告之。
十、據上論結，本件原告之訴為一部有理由，一部無理由，依民
    事訴訟法第79條、第389 條第1 項第5 款、第392 條第2 項
    ，判決如主文。
中　　華　　民　　國　　96　　年　　12　　月　　31　　日
                       民事鳳山分庭審判長法　官  楊富強
                                         法  官  林意芳
                                         法  官  呂憲雄
正本證明係照原本作成。
如不服判決，應於送達後二十日內，向本院提出上訴狀並表明上
訴理由，如於判決送達前提起上訴者，應於判決送達後十日內補
提上訴理由書（須附繕本）。
中　　華　　民　　國　　96　　年　　12　　月　　31　　日
                                         書記官  李文廣
附表1 ：管理組長丁○○背信交付款項予丙○○部分
┌──┬─────┬───────┬─────┬────────┐
│編號│交付時間  │交付款項名稱  │金額（新臺│備註　　        │
│    │          │              │幣）      │                │
├──┼─────┼───────┼─────┼────────┤
│1　 │93年12月13│管理費　　　　│291,227 元│丁○○於93年12月│
│　　│日至94年2 │　　　　　　　│　　　　  │13日至94年1 月31│
│　　│月29日間  │　　　　　　　│　　　　　│日間共收取管理費│
│　　│　　　　　│　　　　　　　│　　　　　│共412,259 元，94│
│　　│　　　　　│　　　　　　　│　　　　　│年2 月份則收取管│
│　　│　　　　　│　　　　　　　│　　　　　│理費共426,132 元│
│　　│　　　　　│　　　　　　　│　　　　　│，合計838,391 元│
│　　│　　　　　│　　　　　　　│　　　　　│。惟丁○○於94年│
│　　│　　　　　│　　　　　　　│　　　　　│1、2月間僅存入6 │
│　　│　　　　　│　　　　　　　│　　　　　│筆共541,764 元（│
│　　│　　　　　│　　　　　　　│　　　　　│即94年1 月3 日、│
│　　│　　　　　│　　　　　　　│　　　　　│、10日、17日分別│
│　　│　　　　　│　　　　　　　│　　　　　│存入75,615元、50│
│　　│　　　　　│　　　　　　　│　　　　　│,000 元 、50,000│
│　　│　　　　　│　　　　　　　│　　　　　│元，95年2 月2 日│
│　　│　　　　　│　　　　　　　│　　　　　│、4 日、18日分別│
│　　│　　　　　│　　　　　　　│　　　　　│存入166,149 元、│
│　　│　　　　　│　　　　　　　│　　　　　│100,000 元、10,0│
│　　│　　　　　│　　　　　　　│　　　　　│00元，合計541,76│
│　　│　　　　　│　　　　　　　│　　　　　│4 元），扣除附表│
│　　│　　　　　│　　　　　　　│　　　　　│3 編號1 所示5,40│
│　　│　　　　　│　　　　　　　│　　　　　│0 元丁○○未經手│
│　　│　　　　　│　　　　　　　│　　　　　│部分，丁○○合計│
│　　│　　　　　│　　　　　　　│　　　　　│交付291,227 元（│
│　　│　　　　　│　　　　　　　│　　　　　│838,391-541,764 │
│    │          │              │          │-5,400 ＝291,227│
│    │          │              │          │）予丙○○花用。│
├──┼─────┼───────┼─────┼────────┤
│2　 │94年3 月1 │管理費　　　　│90,513 元 │丁○○於左列期間│
│　　│日至94年3 │　　　　　　　│　        │收取管理費共91,8│
│　　│月11日間  │　　　　　　　│　　　　　│18元，扣除附表3 │
│　　│　　　　　│　　　　　　　│　　　　　│3 編號2 所示1,30│
│　　│　　　　　│　　　　　　　│　　　　　│5 元丁○○未經手│
│　　│　　　　　│　　　　　　　│　　　　　│部分，丁○○合計│
│　　│　　　　　│　　　　　　　│　　　　　│交付90,513元（91│
│　　│　　　　　│　　　　　　　│　　　　　│,818-1,305 ＝90,│
│　　│　　　　　│　　　　　　　│　　　　　│513） 予丙○○花│
│　　│　　　　　│　　　　　　　│　　　　　│用。            │
├──┼─────┼───────┼─────┼────────┤
│3　 │94年1 月間│應支付廠商之款│22,800元  │丁○○應支付予大│
│　　│　        │項            │　　　　　│同奧的斯電梯股份│
│　　│　        │　　　　　    │　　　　　│有限公司之94 年1│
│    │　        │　            │          │月份保養費22,800│
│    │　        │　　　　　　　│          │元，並未支付該公│
│    │　　　    │              │          │司，卻交付予陳建│
│    │          │              │          │銘花用。        │
├──┼─────┼───────┼─────┼────────┤
│4　 │94年2 月間│應支付廠商款項│159元　　 │丙○○於94年2 月│
│　　│　        │之餘額　　　　│　　　　　│8 日將300,000 元│
│　　│　        │　            │　　　　　│之廠商應付款交予│
│　　│　        │　　　　　　　│　　　　　│丁○○，丁○○於│
│　　│　        │　　　　　　　│　　　　　│支付廠商款項276,│
│　　│　        │　　　　　　　│　　　　　│666 元及93年12月│
│　　│          │　　　　　　　│　　　　　│份嘉瑋水電行之費│
│　　│　　　　　│　　　　　　　│　　　　　│用231,75元後，將│
│　　│　　　　　│　　　　　　　│　　　　　│餘款159 元（300,│
│　　│　　　　　│　　　　　　　│　　　　　│000-276,666-231,│
│    │          │              │          │75=159) 交付予陳│
│    │          │              │          │建銘花用。      │
├──┴─────┴───────┴─────┴────────┤
│丁○○背信交付款項予丙○○之金額合計404,699 元　　　　        │
└───────────────────────────────┘
附表2：管理員已向住戶收取之管理費，卻未繳回部分：
┌──┬──────┬──────┬──────┬───────┐
│編號│繳納之住戶  │收取之管理費│金額        │被告提出之單據│
│    │            │月份        │（新臺幣）  │              │
├──┼──────┼──────┼──────┼───────┤
│1   │陳以勒      │93年5 月份  │3,030元     │管理費繳費單1 │
│    │            │            │            │紙（本院卷第15│
│    │            │            │            │2頁）         │
├──┼──────┼──────┼──────┼───────┤
│2   │何秀文      │93年5 月份  │2,464元     │管理費繳費單1 │
│    │            │            │            │紙（本院卷第15│
│    │            │            │            │3頁）         │
├──┼──────┼──────┼──────┼───────┤
│3   │柯惠萍      │93年7月份   │1,725元     │管理費繳費單1 │
│    │            │            │            │紙（本院卷第15│
│    │            │            │            │4頁）         │
├──┼──────┼──────┼──────┼───────┤
│4   │陳淑娟      │93年5 月份  │2,984元     │管理費繳費單1 │
│    │            │            │            │紙（本院卷第17│
│    │            │            │            │8頁）         │
├──┼──────┼──────┼──────┼───────┤
│5   │陳淑娟      │93年6月份   │2,684元     │管理費繳費單1 │
│    │            │            │            │紙（本院卷第17│
│    │            │            │            │8頁）         │
├──┼──────┼──────┼──────┼───────┤
│6   │嚴義輝      │93年5 月份  │2,483元     │管理費繳費單1 │
│    │            │            │            │紙（本院卷第82│
│    │            │            │            │頁）          │
├──┼──────┼──────┼──────┼───────┤
│7   │王美麗      │93年5 月份  │1,195元     │管理費繳費單1 │
│    │            │            │            │紙（本院卷第83│
│    │            │            │            │頁）          │
├──┼──────┼──────┼──────┼───────┤
│8   │邱雯甄      │93年5 月份  │1,715元     │管理費繳費單1 │
│    │            │            │            │紙（本院卷第84│
│    │            │            │            │頁）          │
├──┼──────┼──────┼──────┼───────┤
│9   │陳麗琴      │93年5 月份  │1,726元     │管理費繳費單1 │
│    │            │            │            │紙（本院卷第85│
│    │            │            │            │頁）          │
├──┼──────┼──────┼──────┼───────┤
│10  │陳麗琴      │93年6月份   │1,726元     │管理費繳費單1 │
│    │            │            │            │紙（本院卷第91│
│    │            │            │            │頁）          │
├──┼──────┼──────┼──────┼───────┤
│11  │楊相梅      │93年5 月份  │1,123元     │管理費繳費單1 │
│    │            │            │            │紙（本院卷第86│
│    │            │            │            │頁）          │
├──┼──────┼──────┼──────┼───────┤
│12  │楊相梅      │93年6月份   │1,123元     │管理費繳費單1 │
│    │            │            │            │紙（本院卷第92│
│    │            │            │            │頁）          │
├──┼──────┼──────┼──────┼───────┤
│13  │花佳蓮      │93年6月份   │2,164元     │管理費繳費單1 │
│    │            │            │            │紙（本院卷第87│
│    │            │            │            │頁）          │
├──┼──────┼──────┼──────┼───────┤
│14  │許朝凱      │93年6月份   │2,210元     │管理費繳費單1 │
│    │            │            │            │紙（本院卷第90│
│    │            │            │            │頁）          │
├──┼──────┼──────┼──────┼───────┤
│15  │陳昭琴      │93年7月份   │1,423元     │管理費繳費單1 │
│    │            │            │            │紙（本院卷第93│
│    │            │            │            │頁）          │
├──┼──────┼──────┼──────┼───────┤
│16  │謝素芬      │93年8月份   │1,814元     │管理費繳費單1 │
│    │            │            │            │紙（本院卷第95│
│    │            │            │            │頁）          │
├──┼──────┼──────┼──────┼───────┤
│17  │林憲輝      │93年9月份   │2,015元     │管理費繳費單1 │
│    │            │            │            │紙（本院卷第96│
│    │            │            │            │頁）          │
├──┼──────┼──────┼──────┼───────┤
│18  │王琮玄      │93年9月份   │1,864元     │管理費繳費單1 │
│    │            │            │            │紙（本院卷第97│
│    │            │            │            │頁）          │
├──┼──────┼──────┼──────┼───────┤
│19  │台中商業銀行│93年8月份   │2,619元     │管理費繳費單1 │
│    │            │            │            │紙（本院卷第10│
│    │            │            │            │0頁）         │
├──┼──────┼──────┼──────┼───────┤
│20  │台中商業銀行│93年9月份   │6,738元     │管理費繳費單1 │
│    │            │            │            │紙（本院卷第99│
│    │            │            │            │頁）          │
├──┼──────┼──────┼──────┼───────┤
│21  │台中商業銀行│93年10月份  │6,738元     │管理費繳費單1 │
│    │            │            │            │紙（本院卷第98│
│    │            │            │            │頁）          │
├──┼──────┼──────┼──────┼───────┤
│22  │陳黃彩鳳    │93年10月份  │2,700元     │管理費繳費單1 │
│    │            │            │            │紙（本院卷第98│
│    │            │            │            │頁）          │
├──┼──────┼──────┼──────┼───────┤
│23  │鄭麗真      │93年9 至12月│4,252元     │管理費繳費單1 │
│    │            │份          │            │紙（本院卷第98│
│    │            │            │            │頁）          │
├──┼──────┼──────┼──────┼───────┤
│24  │顏德戴      │94年1至2月份│3,728元     │管理費繳費單及│
│    │            │            │            │收繳管理費登記│
│    │            │            │            │表各1 紙（本院│
│    │            │            │            │卷第103 、104 │
│    │            │            │            │頁）          │
├──┼──────┼──────┼──────┼───────┤
│25  │林倫偉      │94年3月份   │300 元（此款│管理費繳費單及│
│    │            │            │項為汽車清潔│收繳管理費登記│
│    │            │            │費）        │表各1 紙（本院│
│    │            │            │            │卷第105 、106 │
│    │            │            │            │頁）          │
├──┼──────┼──────┼──────┼───────┤
│26  │楊相梅      │94年2至3月份│2,246元     │管理費繳費單1 │
│    │            │            │            │紙（本院卷第10│
│    │            │            │            │7頁）         │
├──┼──────┼──────┼──────┼───────┤
│27  │蘇  珙      │94年4月份   │1,790元     │管理費繳費單1 │
│    │            │            │            │紙（本院卷第10│
│    │            │            │            │7頁）         │
├──┼──────┼──────┼──────┼───────┤
│28  │己○○      │94年2至4月份│8,052元     │              │
├──┴──────┴──────┴──────┴───────┤
│以上金額合計74,631元                                          │
└───────────────────────────────┘
附表3：管理員交付管理費予丙○○部分
┌──┬──────┬──────┬──────┬───────┐
│編號│繳納之住戶  │收取之管理費│金額        │備註          │
│    │            │月份        │（新臺幣）  │              │
├──┼──────┼──────┼──────┼───────┤
│1   │林瑞祝      │93年9 至10月│5,400元     │收繳管理費登記│
│    │            │份          │            │表1 份（本院卷│
│    │            │            │            │第54頁）      │
├──┼──────┼──────┼──────┼───────┤
│2   │謝月鑫      │93年3 月份  │1,305元     │收繳管理費登記│
│    │            │            │            │表1 份（本院卷│
│    │            │            │            │第70頁）      │
├──┴──────┴──────┴──────┴───────┤
│以上金額合計6,705元                                           │
└───────────────────────────────┘
